臺灣桃園地方法院宣示判決筆錄　　　 100年度審訴字第1077號
公　訴　人　臺灣桃園地方法院檢察署檢察官
被　　　告　吳一郎
指定辯護人　本院公設辯護人彭詩雯
上列被告因違反毒品危害防制條例案件，於中華民國100 年9 月
2 日下午5 時許，在本院第十法庭宣示判決，出席職員如下：
　　　　　法　官　潘怡華
　　　　　書記官　郭怡君
法官起立朗讀判決主文、犯罪事實要旨、處罰條文，及告以上訴
限制、期間並提出上訴狀之法院，且諭知記載其內容：
一、主  文：
    吳一郎施用第一級毒品，處有期徒刑壹年月。
二、犯罪事實要旨：
    吳一郎前於民國89年間，因施用毒品案件，經本院以89年度
    毒聲字第309 號裁定送觀察、勒戒後，因認有繼續施用毒品
    之傾向，復經本院以89年度毒聲字第1835號裁定令入戒治處
    所施以強制戒治，於89年11月9 日停止戒治所餘戒治期間付
    保護管束出所，於90年3 月8 日保護管束期滿未經撤銷，視
    為已執行完畢，並經臺灣桃園地方法院檢察署檢察官以90年
    度戒偵字第375 號為不起訴處分確定；(1)於前開強制戒治執
    行完畢後5 年內之91年間復因施用毒品等案件，經本院以91
    年度毒聲字第2603號裁定令入戒治處所施以強制戒治，於92
    年11月6 日停止戒治所餘戒治期間付保護管束出所，於93年
    1 月8 日因法律修正而報結，該次犯行並經本院以92年度訴
    字第630 號判決各判處有期徒刑1 年、5 月，定應執行有期
    徒刑1 年2 月確定；(2)於同年間又因竊盜案件，經本院以91
    年度易字第1323號判決判處有期徒刑4 年6 月，上訴後，經
    臺灣高等法院以92年度上易字第1599號判決駁回上訴確定；
    (3)於93年間再因竊盜案件，經臺灣新竹地方法院以93年度易
    字第671 號判決判處有期徒刑10月確定；(4)於同年間另因施
    用毒品等案件，分別經臺灣臺東地方法院以93年度訴字第14
    6 號判決判處有期徒刑1 年、5 月，定應執行有徒刑1 年3
    月，上訴後，經臺灣高等法院花蓮分院（下稱花蓮高分院）
    以93年度上訴字第208 號判決就施用第一級毒品部分撤銷原
    判決改判處有期徒刑11月，就施用第二級毒品部分判處上訴
    駁回，並定應執行有期徒刑1 年2 月確定；上開(1)、(3)、(4)
    數罪嗣經花蓮高分院以96年度聲減字第59號裁定各減其宣告
    刑2 分之1 ，其中(1)罪並與不得減刑之(2)罪合併定應執行有
    期徒刑4 年10月，而(3)、(4)等罪則合併定應執行有期徒刑1
    年確定，經入監執行後，於97年6 月20日假釋出監併付保護
    管束，嗣遭撤銷假釋，所餘殘刑8 月又26日。吳一郎尚有下
    列犯行：(5)於97年間更因施用毒品案件，經本院以99年度審
    訴緝字第70號判決判處有期徒刑1 年確定；(6)於98年間尚因
    公共危險等案件，經本院以99年度交訴緝字第3 號判決各判
    處有期徒刑4 月、6 月、2 月、5 月，定應執行有期徒刑1
    年3 月確定；(7)於同年間繼因施用毒品等案件，分別經本院
    以99年度審訴緝字第69號判決判處有期徒刑11月、5 月，定
    應執行有期徒刑1 年2 月確定；(8)於同年間續因藥事法案件
    ，經本院以99年度審簡字第304 號判決判處有期徒刑2 月確
    定；上揭(5)至(8)罪嗣經本院以100 年度聲字第496 號裁定合
    併定應執行有期徒刑3 年6 月確定；(9)於99年間則因施用毒
    品等案件，經本院以100 年度審訴緝字第14號判決分別判處
    有期徒刑1 年、6 月，定應執行有期徒刑1 年4 月確定；前
    揭(1)至(4)等罪所餘殘刑8 月又26日、(5)至(8)數罪應執行有期
    徒刑3 年6 月及(9)罪應執行有期徒刑1 年4 月，於100 年2
    月14日經入監接續執行，迄未執行完畢（於本案不構成累犯
    ）。詎其猶不知悛悔，復基於施用第一、二級毒品之犯意，
    於100 年1 月25日15時許，在位於桃園縣楊梅市○○路834
    巷3 號之套房內，以將第一級毒品海洛因、第二級毒品甲基
    安非他命一同置入玻璃球燒烤吸食煙霧之方式，同時施用第
    一級毒品海洛因及第二級毒品甲基安非他命1 次。嗣於同日
    18時許，因另案遭通緝而為警於上址查獲，並經其同意採集
    其尿液送驗，呈鴉片類及安非他命類陽性反應，始悉上情。
三、處罰條文：
    毒品危害防制條例第10條第1 項、第2 項，刑法第11條前段
    、第55條。
四、協商判決除有刑事訴訟法第455 條之4 第1 項第1 款於本訊
    問程序終結前，被告撤銷協商合意或檢察官撤回協商聲請者
    ；第2 款被告協商之意思非出於自由意志者；第4 款被告所
    犯之罪非第455 條之2 第1 項所定得以協商判決者；第6 款
    被告有其他較重之裁判上一罪之犯罪事實者；第7 款法院認
    應諭知免刑或免訴、不受理者情形之一，及違反同條第2 項
    「法院應於協商合意範圍內為判決；法院為協商判決所科之
    刑，以宣告緩刑或2 年以下有期徒刑、拘役或罰金為限」之
    規定者外，不得上訴。
五、如有前項得上訴之情形者，得自收受判決送達後10日內，向
    本院提出上訴書狀，上訴於第二審法院。
中    華    民    國    100   年     9    月     2    日
                        刑事庭      法  官  潘怡華
以上正本證明與原本無異
                                    書記官  郭怡君
中    華    民    國    100   年     9    月     2    日
附錄本案論罪科刑依據之法條：
毒品危害防制條例第10條
施用第一級毒品者，處六月以上五年以下有期徒刑。
施用第二級毒品者，處三年以下有期徒刑。